【裁判字號】    97,消債更,730
【裁判日期】    971103
【裁判案由】    更生事件
【裁判全文】
臺灣臺中地方法院民事裁定           97年度消債更字第730號
聲  請  人  戊○○
債  權  人  國泰世華商業銀行股份有限公司
                      統一編號.
法定代理人  丁○○
債  權  人  台北富邦商業銀行股份有限公司
                      統一編號.
法定代理人  甲○○
債  權  人  香港商香港上海豐銀行股份有限公司
                      統一編號.
債  權  人  臺灣新光商業銀行股份有限公司
                        7、2.
                      統一編號.
法定代理人  己○○
                        7、2.
債  權  人  聯邦商業銀行股份有限公司
                      統一編號.
法定代理人  丙○○
債  權  人  香港商香港上海豐銀行股份有限公司
                      統一編號.
前列二人共同
法定代理人  乙○○
債  權  人  遠東國際商業銀行股份有限公司
                        1樓及.
                      統一編號.
法定代理人  癸○○
                        1樓及.
債  權  人  玉山商業銀行股份有限公司
                      統一編號.
法定代理人  壬○○
債  權  人  日盛國際商業銀行股份有限公司
                      統一編號.
法定代理人  庚○○
債  權  人  中國信託商業銀行股份有限公司
                      統一編號.
法定代理人  子○○
債  權  人  慶豐商業銀行股份有限公司
                      統一編號.
法定代理人  辛○○
上列當事人因消費者債務清理事件聲請更生，本院裁定如下：
    主  文
聲請駁回。
聲請費用由聲請人負擔。
    理  由
一、按債務人與金融機構協商成立者，不得聲請更生或清算，但
    因不可歸責於己之事由，致履行顯有重大困難者，不在此限
    ；本條例施行前，債務人依金融主管機關協調成立之中華民
    國銀行公會會員辦理消費金融案件無擔保債務協商機制與金
    融機構成立之協商，準用前項之規定，消費者債務清理條例
    第151條第5項、第6項分別定有明文。又聲請更生或清算不合
    程式或不備其他要件者，法院應以裁定駁回之，但其情形可
    以補正者，法院應定期間先命補正，復為同條例第8條所明定
    。
二、查本件債務人於本法實行前曾與銀行成立協商，每月繳款新
    台幣參萬零伍佰貳拾陸元，嗣因失業之後新工作收入減少以
    致毀諾，爰依法聲請更生等語。經查債務人主張之事實，業
    據提出九十五年債務協商協議書為憑，足堪採信。另就債務
    人毀諾係屬不可歸責一節，經本院依職權向各金融機關債權
    人函查債務人消費明細紀錄顯示，債務人消費內容為百貨消
    費（中友百貨、名佳美精緻生活館、東東服飾）、百內爾國
    際生化科技公司消費（單筆支出高達數萬元）、健身中心（
    WORLD GYM）及密集預借大量現金卡消費，金額高達數十萬
    元，另外債務人有多家保險費用之支出（國泰人壽、保誠人
    壽、美商康健人壽保險股份有限公司、佳迪福保險、美國人
    壽），此有卷附債務人消費明細附卷可稽，上述消費性質均
    非生活必要之支出，而係奢侈、浪費之性質。又債務人債務
    龐大理應將保費減額、降低保險額度，調整保費支出，以便
    增加償還能力，以符合公平原則，是此乃屬「可歸責」於債
    務人之原因，而與消費者債務清理條例第151條第5項之要件
    不符。
三、又債務人之消費內容既如前述，核與消費者債務清理條例第
    134條第4款所稱：「浪費、賭博或其他投機行為，致財產顯
    然減少或負擔過重之債務」等不免責事由相當。再經本院訊
    問各該債權人亦表明反對債務人之更生聲請，顯見本件縱令
    進入更生程序，亦將因其更生方案無法獲致債權人會議通過
    或法院認可而宣告清算，徒增程序勞費，毫無實益。是本件
    債務人聲請更生，既違背消費者債務清理條例第151條第5項
    之規定，且上開欠缺又屬無從補正，依上說明，自應駁回其
    更生之聲請，爰裁定如主文。
中    華    民    國    97    年    11    月    3     日
                  民事第六庭    法      官  張升星
上為正本係照原本作成
如不服本裁定，應於裁定送達後10日內，以書狀向本院提出抗告
，並繳納抗告費新臺幣1千元
中    華    民    國    97    年    11    月    3     日
                                書  記  官  林慧珍


司法院資訊處製作；財團法人民間司法改革基金會備份。
